【裁判字號】    95,訴,413
【裁判日期】    950630
【裁判案由】    毒品危害防制條例
【裁判全文】
臺灣基隆地方法院刑事判決               95年度訴字第413號
公  訴  人  臺灣基隆地方法院檢察署檢察官
被      告  丙○○
上列被告因違反毒品危害防制條例案件，經檢察官提起公訴（95
年度毒偵字第652號），本院判決如下：
    主  文
丙○○施用第一級毒品，處有期徒刑拾月。
扣案之第一級毒品海洛因淨重零點零參公克沒收銷燬之；包裝上
開第一級毒品海洛因之包裝袋壹只沒收。
    事  實
一、丙○○前因施用毒品案件，先後2次經觀察、勒戒後，均認
    無繼續施用毒品之傾向，由臺灣基隆地方法院檢察署檢察官
    各於民國89年6月12日、90年4月9日，以89年度毒偵字第136
    1號、90年度毒偵字第563號不起訴處分確定，並於90年4月
    12日第2次觀察勒戒執行完畢釋放。復因施用第一、二級毒
    品案件，經本院於93年11月12日以93年度訴字第686號判決
    應執行有期徒刑8月，於93年12月9日確定。又因施用第一級
    毒品案件，經本院於94年2月4日以94年度訴字第25號判決處
    有期徒刑7月，於94年3月14日確定（在本案發生前均未執行
    完畢）。詎丙○○於95年3月17日凌晨2時6分採尿前24小時
    內之某時，在不詳地點，施用第一級毒品海洛因1次，為警
    於95年3月17日凌晨0時5分許，在基隆市○○路崇右技術學
    院停車場查獲，並扣得1小包摻水之第一級毒品海洛因（乾
    後淨重0.03公克）及供施用毒品之包裝上開第一級毒品海洛
    因之包裝袋1只，非其所有之注射過針筒1支，經警採集其尿
    液送驗，結果呈施用第一級毒品海洛因代謝之嗎啡陽性反應
    。
二、案經基隆市警察局第一分局報告臺灣基隆地方法院檢察署檢
    察官偵查起訴。
    理  由
一、訊據被告丙○○矢口否認有施用第一級毒品海洛因之犯行，
    辯稱：「沒有施用海洛因，友人約我到崇右企專停車場，一
    抵達就被警察查獲」、「警察叫我去採尿，我有採尿，但等
    到要封緘時，尿液變成2瓶」云云。經查：
  (一)被告於95年3月17日凌晨2時6分許，為警所採集之尿液檢體
    ，經警送請昭信科技顧問股份有限公司以氣相層析質譜儀法
    確認之結果，呈施用第一級毒品海洛因代謝後之嗎啡陽性反
    應，有該公司95年3月29日濫用藥物尿液檢體檢驗報告1份附
    卷足憑。參以「一般人注射海洛因後經體內吸收代謝約30分
    鐘後，以嗎啡型態為主開始排入尿中，且以最初6至12小時
    排泄量最多。若以日計，約有80% 之毒品代謝物（嗎啡）可
    在注射後24小時內陸續由尿中排出體外，剩餘量則可能在數
    日內分別排出體外」等情，有法務部調查局90年4月12日 (9
    0)陸 (一) 字第90133335號函在卷可按；再佐之以酵素免疫
    分析或薄層定性分析等方式為初步篩檢者，檢驗結果固有相
    當程度偽陽性之可能，然以氣（液）相層析、質譜分析之儀
    器為交叉確認者，檢驗結果出現偽陽性之機率則極低，因而
    具有公信力，核足為對被告不利之認定。此外，並在被告駕
    駛之自小客車內查獲摻水之第一級毒品海洛因1包（經送法
    務部調查局鑑定結果，送驗白粉含第一級毒品海洛因成分，
    乾後淨重0.03公克，有該局95年4月28日調科壹字第3200036
    81號鑑定通知書1份在卷可佐），及供施用毒品所用之包裝
    上開第一級毒品海洛因之包裝袋1只，堪認被告於95年3月17
    日凌晨2時6分採尿前24小時之某時內，確有施用第一毒品海
    洛因之犯行。
  (二)員警查獲被告施用第一級毒品海洛因之經過情形，業據證人
    丁○○、甲○○即基隆市警察局第一分局忠二路派出所員警
    均到院證稱：「當天深夜員警在崇右企專停車場附近執行肅
    毒勤務，看見被告開車進入停車場偏僻處，很久沒有下車，
    員警丁○○、甲○○及溫永港就到停車場查看，當時被告車
    內燈是亮的，看到車內副駕駛座有1個分裝袋，裡面有殘餘
    的海洛因及水，另外還有1支用過的注射針筒，就請被告下
    車接受盤查。後來將被告帶回忠二所後，就製作被告筆錄，
    製作筆錄過程中，有採集被告尿液2瓶，是提供空的瓶子讓
    被告自己洗淨親自排尿，排尿完由被告親自加封。依規定不
    可能讓被告自己1人去排尿，員警一定會跟著去，且當時是
    讓被告尿2罐，不可能是1罐，因為1罐尿液要送昭信公司鑑
    定，1罐送到偵查隊。」等語（見本院95年6月22日審判筆錄
    ）綦詳，並有基隆市警察局第一分局偵辦毒品案件尿液檢體
    對照表1份在卷可參，被告前開所辯，顯為卸責之詞，不足
    採信。
  (三)又被告前因施用毒品案件，先後2次經觀察、勒戒後，均認
    無繼續施用毒品之傾向，由臺灣基隆地方法院檢察署檢察官
    各以89年度毒偵字第1361號、90年度毒偵字第563號不起訴
    處分確定，並於90年4月12日第2次觀察勒戒執行完畢釋放。
    復因施用第一、二級毒品案件，經本院以93年度訴字第686
    號判決應執行有期徒刑8月確定；又因施用第一級毒品案件
    ，經本院以94年度訴字第25號判決處有期徒刑7月確定等情
    ，有上開不起訴書分書、本院判決書、臺灣高等法院被告前
    案紀錄表附卷足憑。本件事證明確，被告經2次觀察勒戒執
    行完畢釋放後，於5年內再犯同一罪行，應依法論科。
二、核被告所為，係犯毒品危害防制條例第10條第1項之施用第
    一級毒品罪。其持有第一級毒品海洛因係供施用，其持有第
    一級毒品海洛因之低度行為，應為施用第一級毒品之高度行
    為所吸收，不另論罪。爰審酌被告曾2次接受觀察勒戒及有
    多次施用毒品之前科（此有台灣高等法院被告前案紀錄表1
    紙在卷可稽），猶犯本件罪行、其施用毒品期間之久暫及次
    數、被告否認犯行等一切情狀，量處如主文所示之刑，以示
    儆懲。扣案之第一級毒品海洛因淨重0.03公克，為查獲之毒
    品，不問屬於被告與否，均應依毒品危害防制條例第18條第
    1項前段之規定，宣告沒收併銷燬之；包裝上開第一級毒品
    海洛因所用之包裝袋1只，為被告所有供施用第一級毒品海
    洛因所用之物，應依刑法第38條第1項第2款之規定宣告沒收
    。至於注射針筒1支，非被告所有之物，業據被告供明在卷
    ，不予宣告沒收。
據上論斷，應依刑事訴訟法第299條第1項前段，毒品危害防制條
例第10條第1項、第23條第2項、第18條第1項前段，刑法第11條
、第38條第1項第2款，判決如主文。
本案經檢察官乙○○到庭執行職務。
中    華    民    國    95    年    6    月    30    日
                  刑事第三庭審判長法  官    王福康
                                  法  官    齊  潔
                                  法  官    何怡穎
以上正本證明與原本無異。
對於本件判決如有不服，應於收受送達後10日內，向本院提出上
訴書狀，上訴於臺灣高等法院，並按他造當事人之人數附具繕本
。
中    華    民    國    95    年    6    月    30    日
                                  書記官    李繼業
附錄所犯法條：
毒品危害防制條例第十條第一項
    施用第一級毒品者，處六月以上五年以下有期徒刑。


司法院資訊處製作；財團法人民間司法改革基金會備份。
